臺灣高等法院刑事裁定
109年度聲字第4655號
聲  請  人  臺灣高等檢察署檢察官
受  刑  人  洪浚翔


上列聲請人因受刑人數罪併罰有二裁判以上，聲請定其應執行之
刑（109 年度執聲字第2245號），本院裁定如下：
    主  文
甲○○所犯如附表所示各罪所處之刑，應執行有期徒刑拾肆年。
    理  由
一、聲請意旨略以：受刑人甲○○因偽造文書等數罪，先後經判決
    確定如聲請書附表，應依刑法第53條、第50條第1項前段、
    第51條第5款規定，定其應執行之刑，爰依刑事訴訟法第477
    條第1項聲請裁定。
二、按裁判確定前犯數罪者，併合處罰之，而數罪併罰有二以上
    裁判者，應定其應執行之刑，其宣告多數有期徒刑者，於各
    刑中之最長期以上，各刑合併之刑期以下，定其刑期，但不
    得逾30年，刑法第50條、第51條第5款、第53條分別定有明
    文。次按刑事訴訟法第370條第2項、第3項，已針對第二審
    上訴案件之定應執行之刑，明定有不利益變更禁止原則之適
    用，於分屬不同案件之數罪併罰有應更定執行刑者，本於同
    為定刑裁定應為相同處理之原則，法院於裁定定應執行之刑
    時，自仍應有不利益變更禁止原則法理之考量，亦即另定之
    執行刑，其裁量所定之刑期，不得較重於前定之執行刑加計
    後裁判宣告之刑之總和，否則即與法律秩序理念及法律目的
    之內部界限有違（最高法院103年度第14次刑事庭決議及最
    高法院93年度台非字第192號判決意旨參照）。
三、經查：本件受刑人甲○○因偽造文書等數罪，先後經判決確定
    如附表所示之刑，且各該罪均係在附表編號2、3所示之罪判
    決確定前所犯，並以本院為其犯罪事實最後判決法院，是檢
    察官聲請定應執行刑，本院審核認其聲請為正當，再者，受
    刑人所犯附表編號1至18所示之罪，前經臺灣高等法院台中
    分院（下稱臺中高分院）104年度聲字第101號裁定定應執行
    刑有期徒刑12年8月確定（附表編號2至18所示之罪前經臺中
    高分院101年度上訴字第1815號判決定應執行刑有期徒刑11
    年10月確定；附表編號13至18所示之罪前經臺中高分院103
    年度上更一字第8號判決定應執行刑有期徒刑9年確定），有
    本院前案紀錄表附卷可稽，則參照前揭說明，本院就附表所
    示各罪再定應執行刑時，自應受上開裁判所定應執行刑，與
    其他判決宣告刑總和之內部界限所拘束，爰依前揭法條規定
    及實務見解，並參酌上開各罪宣告刑總和上限、各刑中最長
    期，審酌受刑人犯罪情節及行為次數，就其所犯前揭各罪為
    整體非難評價，定如主文所示之應執行刑。
據上論斷，應依刑事訴訟法第477條第1項，刑法第50條第1項前
段、第53條、第51條第5款，裁定如主文。
中　　華　　民　　國　　109 　年　　11　　月　　30　　日
　　　　　　      刑事第七庭  審判長法　官  孫惠琳
　　　　　　　　　　　　　　　　　  法　官  王惟琪
　　　　　　　　　　　　　　　　　  法　官  連雅婷
以上正本證明與原本無異。
如不服本裁定，應於收受送達後5日內向本院提出抗告狀。
                                    書記官  潘文賢
中　　華　　民　　國　　109 　年　　11　　月　　30　　日

附表：受刑人甲○○定應執行刑案件一覽表
編　　　號  1 2 3 罪　　　名  偽造文書 詐欺 詐欺 宣　告　刑  有期徒刑1年10月 有期徒刑11月 有期徒刑9月（2罪） 犯罪日期  100/05/31～100/06/07 100/04/27 100/05/18、 100/06/30 偵查(自訴)機關年度案號  臺中地檢101偵12641號 臺中地檢100少連偵86號等 臺中地檢100少連偵86號等 最　後 事實審 法院 臺中地院 臺中高分院 臺中高分院  案號 101年度訴字第2159號 101年度上訴字第1815號 101年度上訴字第1815號  判決日期 102/03/13 102/06/13 102/06/13 確　定 判　決 法院 臺中地院 臺中高分院 臺中高分院  案號 101年度訴字第2159號 101年度上訴字第1815號 101年度上訴字第1815號  判決確定日期 102/08/13 102/07/05 102/07/05 是否為得易科罰金之案件  否 否 否 備註  編號1至18所示之罪經臺中高分院104年度聲字第101號裁定定應執行刑有期徒刑12年8月確定。     空白 編號2至18所示之罪經臺中高分院101年度上訴字第1815號判決定應執行刑有期徒刑11年10月確定。  

編     　號  4 5 6 罪　   　名  偽造文書 偽造文書 偽造文書 宣  告   刑  有期徒刑4年8月 有期徒刑4年2月（2罪） 有期徒刑4年（2罪） 犯罪日期  100/05/04～100/05/19 100/05/17～100/05/20、 100/06/29～100/07/05 100/06/02～100/06/03、 100/04/06～100/04/12 偵查(自訴)機關年度案號  臺中地檢100少連偵86號等 臺中地檢100少連偵86號等 臺中地檢100少連偵86號等 最　後 事實審 法院 臺中高分院 臺中高分院 臺中高分院  案號 101年度上訴字第1815號 101年度上訴字第1815號 101年度上訴字第1815號  判決日期 102/06/13 102/06/13 102/06/13 確　定 判　決 法院 最高法院 最高法院 最高法院  案號 103年度台上字第35號 103年度台上字第35號 103年度台上字第35號  判決 確定 日期 103/01/08 103/01/08 103/01/08 是否為得易科罰金之案件  否 否 否 備註  編號1至18所示之罪經臺中高分院104年度聲字第101號裁定定應執行刑有期徒刑12年8月確定。    

編　　　　號  7 8 9 罪　　　　名  偽造文書 偽造文書 偽造文書 宣　告　刑  有期徒刑3年10月（2罪） 有期徒刑3年8月（5罪） 有期徒刑3年6月 犯罪日期  100/04/27～100//04/29、 100/04/25～100/04/26 100/04/21、 100/05/19、 100/05/17、 100/06/27～28、 100/05/31 100/05/16～100/05/17 偵查(自訴)機關年度案號  臺中地檢100少連偵86號等 臺中地檢100少連偵86號等 臺中地檢100少連偵86號等 最　後 事實審 法院 臺中高分院 臺中高分院 臺中高分院  案號 101年度上訴字第1815號 101年度上訴字第1815號 101年度上訴字第1815號  判決日期 102/06/13 102/06/13 102/06/13 確　定 判　決 法院 最高法院 最高法院 最高法院  案號 103年度台上字第35號 103年度台上字第35號 103年度台上字第35號  判決 確定 日期 103/01/08 103/01/08 103/01/08 是否為得易科罰金之案件  否 否 否 備註  編號1至18所示之罪經臺中高分院104年度聲字第101號裁定定應執行刑有期徒刑12年8月確定    

編　　　　號  10 11 12 罪　　　　名  偽造文書 偽造文書 偽造文書 宣　告　刑  有期徒刑2年10月 有期徒刑1年6月 有期徒刑1年2月 犯罪日期  100/06/03 100/04/08 100/06/22（ 聲請書附表載為100/06/12） 偵查(自訴)機關年度案號  臺中地檢100少連偵86號等 臺中地檢100少連偵86號等 臺中地檢100少連偵86號等 最　後 事實審 法院 臺中高分院 臺中高分院 臺中高分院  案號 101年度上訴字第1815號 101年度上訴字第1815號 101年度上訴字第1815號  判決日期 102/06/13 102/06/13 102/06/13 確　定 判　決 法院 最高法院 最高法院 最高法院  案號 103年度台上字第35號 103年度台上字第35號 103年度台上字第35號  判決 確定 日期 103/01/08 103/01/08 103/01/08 是否為得易科罰金之案件  否 否 否 備註  編號1至18所示之罪經臺中高分院104年度聲字第101號裁定定應執行刑有期徒刑12年8月確定   

編　　　　號  13 14 15 罪　　　　名  偽造文書 偽造文書 偽造文書 宣　告　刑  有期徒刑3年10月（4罪） 有期徒刑4年 有期徒刑6年 犯罪日期  100/04/05～100/04/07、 100/04/07、 100/04/25、 100/04/21～100/04/29 100/04/08 100/04/13～100/04/29 偵查(自訴)機關年度案號  臺中地檢100少連偵86號等 臺中地檢100少連偵86號等 臺中地檢100少連偵86號等 最　後 事實審 法院 臺中高分院 臺中高分院 臺中高分院  案號 103年度上更一字第8號 103年度上更一字第8號 103年度上更一字第8號  判決日期 103/06/26 103/06/26 103/06/26 確　定 判　決 法院 最高法院 最高法院 最高法院  案號 103年度台上字第3146號 103年度台上字第3146號 103年度台上字第3146號  判決 確定 日期 103/09/10 103/09/10 103/09/10 是否為得易科罰金之案件  否 否 否 備註  編號1至18所示之罪經臺中高分院104年度聲字第101號裁定定應執行刑有期徒刑12年8月確定   

編　　　　號  16 17 18 罪　　　　名  偽造文書 偽造文書 偽造文書 宣　　告　刑  有期徒刑1年4月 有期徒刑3年8月（2罪） 有期徒刑4年4月 犯罪日期  100/04/07 100/06/20～100/06/23、 100/06/22 100/06/27～1 00/07/01 偵查(自訴)機關年度案號  臺中地檢100少連偵86號等 臺中地檢100少連偵86號等 臺中地檢100少連偵86號等 最後 事實審 法院 臺中高分院 臺中高分院 臺中高分院  案號 101年度上更一字第8號 103年度上更一字第8號 103年度上更一字第8號  判決日期 103/06/26 103/06/26 103/06/26 確　定 判　決 法院 最高法院 最高法院 最高法院  案號 103年度台上字第3146號 103年度台上字第3146號 103年度台上字第3146號  判決 確定 日期 103/09/10 103/09/10 103/09/10 是否為得易科罰金之案件  否 否 否 備註  編號1至18所示之罪經臺中高分院104年度聲字第101號裁定定應執行刑有期徒刑12年8月確定    

編　　　　號  19 罪　　　　名  偽造文書 宣　　告　刑  有期徒刑2年2月 犯罪日期  100/03/11～100/03/16 偵查(自訴)機關年度案號  臺北地檢106少連偵17號 最　後 事實審 法院 臺灣高院  案號 107年度上訴字第3619號  判決日期 108/05/15 確　定 判　決 法院 最高法院  案號 109年度台上字第1876號  判決 確定 日期 109/04/23 是否為得易科罰金之案件  否 備註  空白